# 股东会已经确认分红，但明确当年不分现金。投资单位可以确认投资收益么

提问人：feitian606 时间：2012-06-15 09:37:34
情景：我们一家参股公司， 2012 年股东会同意分红，但因经营需要，本年暂不分现金。 问题： 1 、作为投资单位，我们可以在 2012年确认投资收益么？ 2 、按成本法和权益法，对此业务有什么不同？

回答人：chenyiwei
回复 feitian606 的帖子
需要进一步明确：股东会的分红决议是否同时约定了明确的支付时间表？对股东而言是否可以具备强制执行的效力？如何确保在该决议通过之后，该被投资公司不再对“股利分还是不分”的问题具有自主决策权？总之要对照负债的规定和确认条件判断这一明确本年度内不支付的现金股利是否构成被投资企业的一项负债。